【裁判字號】    95,訴,3155
【裁判日期】    951122
【裁判案由】    毒品危害防制條例
【裁判全文】
臺灣高雄地方法院刑事判決              95年度訴字第3155號
公  訴  人  臺灣高雄地方法院檢察署檢察官
被      告  乙○○
                    （另案於臺灣高雄監獄執行中）
上列被告因違反毒品危害防制條例案件，經檢察官提起公訴（95
年度毒偵字第6009號），本院判決如下：
    主  文
乙○○施用第一級毒品，累犯，處有期徒刑壹年，扣案之海洛因
貳包（驗後合計淨重零點零貳伍公克，含殘留海洛因難以剝離之
包裝袋貳個），沒收銷燬之。
    事  實
一、乙○○前因施用毒品案件，經法院裁定送觀察、勒戒後，認
    有繼續施用毒品傾向，經送強制戒治，嗣經停止戒治，所餘
    戒治期間付保護管束，於民國92年7 月23日期滿強制戒治執
    行完畢，而由臺灣桃園地方法院檢察署檢察官於92年8 月26
    日以92年度戒毒偵字第134 號為不起訴處分確定。乙○○復
    因施用毒品案件，經本院以94年度簡字第6328號判處有期徒
    刑4 月確定，甫於95年6 月3 日縮短刑期執行完畢。詎仍不
    知悔改，於上開強制戒治期滿執行完畢後5 年內，再基於施
    用第一級毒品之集合犯意，自95年7 月11日起至同年月31日
    止，在位於其高雄縣鳳山市○○○路156 巷3 號之住處及同
    市之加油站廁所等地，以將海洛因摻水置入針筒後注射之方
    式施用第一級毒品海洛因，平均1 天施用1 次。嗣分別：(一)
    於95年7 月11日21時35分許，在高雄縣鳳山市○○路335 號
    前為警查獲，並扣得海洛因1 包（驗後淨重0.012 公克，含
    殘留海洛因難以剝離之包裝袋1 個）。(二)於95年7 月31日11
    時30分許，在高雄縣鳳山市○○街動物防疫所旁為警查獲，
    並扣得得海洛因1 包（驗後淨重0.013 公克，含殘留海洛因
    難以剝離之包裝袋1 個）。
二、案經高雄縣政府警察局鳳山分局、高雄市政府警察局苓雅分
    局報請臺灣高雄地方法院檢察署檢察官偵查起訴。
    理  由
一、本件被告乙○○所犯係死刑、無期徒刑、最輕本刑為3 年以
    上有期徒刑以外之罪，其於準備程序中就被訴事實為有罪之
    陳述，經法官告知簡式審判程序之旨，並聽取公訴人及被告
    之意見後，經本院裁定由受命法官獨任進行簡式審判程序，
    合先敘明。
二、訊據被告對上揭事實於本院審理時坦承不諱，而被告於上開
    時地，經警採集之尿液送驗結果，均呈嗎啡陽性反應，有高
    雄市立凱旋醫院及台灣檢驗科技股份有限公司濫用藥物尿液
    檢驗報告各1 份在卷可稽。又扣案之粉末2 包，確含海洛因
    成分，有高雄市立凱旋醫院2 份在卷可稽。顯見被告之前開
    自白，應與事實相符，自得為認定被告犯罪之依據。是以，
    被告施用第一級毒品之犯行堪以認定。再者，被告前因施用
    毒品案件，經法院裁定送觀察、勒戒後，認有繼續施用毒品
    傾向，經送強制戒治，嗣經停止戒治，所餘戒治期間付保護
    管束，於92年7 月23日期滿強制戒治執行完畢，而由臺灣桃
    園地方法院檢察署檢察官於92年8 月26日以92年度戒毒偵字
    第134 號為不起訴處分確定等情，有臺灣高等法院被告前案
    紀錄表、刑案資料查註紀錄表、全國施用毒品案件紀錄表、
    受觀察勒戒人毒品及前科紀錄簡列表各1 份在卷可稽。綜上
    所述，被告於強制戒治執行完畢後，5 年內再犯毒品危害防
    制條例第10條第1 項、第2 項之罪，應堪認定。
三、按海洛因係毒品危害防制條例第2 條第2 項第1 款所稱之第
    一級毒品，不得持有、施用，被告持以施用，核其所為，係
    犯毒品危害防制條例第10條第1 項之罪。其持有第一級毒品
    後進而施用，其持有毒品之低度行為，應為施用毒品之高度
    行為所吸收，不另論罪。又衡諸施用毒品者之吸食慣性及社
    會常情，本即具有毒品成癮而反覆施用之性質，依社會通念
    於客觀上乃符合一個反覆、延續性之行為觀念，係屬於集合
    犯，本案被告多次施用第一級毒品海洛因之犯行頻繁、持續
    進行，在時空上，確具密接關係，顯係出於反覆、延續施用
    該種毒品之單一行為決意即明，從而在行為概念上，應均評
    價認係包括一罪之集合犯。公訴人雖僅就被告於95年7 月11
    日21時35分許回溯24小時內之某時施用海洛因之犯行提起公
    訴，然被告之其餘犯罪事實與前揭經起訴並由本院論罪科刑
    部分有集合犯之法律上一罪關係，已如前述，依審判不可分
    原則，其餘犯罪事實亦為起訴效力所及，本院自得併予審理
    ，附此敘明。被告曾因施用毒品案件，經本院以94年度簡字
    第6328號判處有期徒刑4 月確定，並於95年6 月3 日縮短刑
    期執行完畢乙節，有臺灣高等法院被告前案紀錄表在卷可憑
    ，其於有期徒刑執行完畢後，5 年內故意再犯本件有期徒刑
    以上之罪，係屬累犯，應依刑法第47條之規定加重其刑。爰
    審酌被告前因違反毒品危害防制條例案件，經觀察、勒戒及
    強治戒治後，仍未能徹底戒絕毒品，再犯本件施用毒品罪，
    且遭警查獲後，仍再施用毒品，顯見其無戒毒悔改之意，惟
    念其施用毒品，乃戕害一己之身體健康，所為尚未害及他人
    ，及於犯罪後坦承犯行，犯罪後態度尚佳等一切情狀，量處
    如主文所示之刑。又扣案之海洛因2 包（驗後合計淨重0.02
    5 公克），為毒品危害防制條例第2 條第2 項之毒品（包裝
    袋2 個因沾有海洛因，該殘渣已難以與包裝袋剝離），應依
    同條例第18條第1 項前段規定，宣告沒收銷燬之。至鑑驗所
    耗損之毒品，既已費失，自無庸宣告沒收銷燬，附此敘明。
據上論斷，應依刑事訴訟法第299 條第1 項前段、第273 條之1
第1 項，毒品危害防制條例第10條第1 項、第18條第1 項前段，
刑法第11條、第47條第1 項，判決如主文。
本案經檢察官甲○○到庭執行職務。
中    華    民    國    95    年    11    月    22    日
                  刑事第十二庭  法  官  洪能超
以上正本證明與原本無異。
如不服本判決，應於判決送達後10日內，向本院提出上訴狀。
中    華    民    國    95    年    11    月    22    日
                                書記官  曾小玲


司法院資訊處製作；財團法人民間司法改革基金會備份。
